臺灣臺中地方法院刑事判決
110年度侵訴字第88號
公  訴  人  臺灣臺中地方檢察署檢察官
被      告  廖永成


選任辯護人  羅誌輝律師
上列被告因妨害性自主罪案件，經檢察官提起公訴（109年度偵
字第23196號），本院判決如下：
    主    文
乙○○犯強制猥褻罪，處有期徒刑陸月，如易科罰金，以新臺幣壹
仟元折算壹日。緩刑參年。緩刑期間付保護管束，並應向公庫支
付新臺幣伍萬元。
    犯罪事實
一、乙○○於民國109年5月2日透過交友軟體認識A女（卷內代號：
    BJ000-A109074，真實姓名詳卷，下稱A女）後，雙方使用LI
    NE通訊軟體連繫。乙○○於同年5月5日以搭載A女採買課業所
    需材料為由，騎乘車牌號碼000-0000號普通重型機車，至A
    女就讀之彰化縣員林市某大學，搭載A女至臺中市後，乙○○
    先藉故表示疲累欲回家休息，遂將A女帶回乙○○位在臺中市○
    里區○○○街0巷0號住處4樓之房間，A女躺在床上使用手機，
    乙○○竟基於強制猥褻之犯意，上床躺在A女身旁，未經A女同
    意，即突然將手伸入A女的衣服隔著內衣撫摸A女胸部，且不
    顧A女出聲拒絕、抗拒及閃躲，仍強行持續撫摸A女之胸部數
    分鐘，以此違反A女意願之方式對A女為強制猥褻行為得逞。
    嗣乙○○遂將A女載往其住處附近某公車站，由A女自行搭車返
    回彰化縣。嗣於同年5月6日A女與學校老師聯天時提及乙○○
    上開犯行，經報警處理，始循線查悉上情。
二、案經臺中市政府警察局霧峰分局報告臺灣臺中地方檢察署檢
    察官偵查起訴。
    理    由
一、程序部分：
    按性侵害犯罪防治法所稱性侵害犯罪，係指觸犯刑法第221
    條至第227條、第228條、第229條、第332條第2項第2款、第
    334條第2款、第348條第2項第1 款及其特別法之罪；又因職
    務或業務知悉或持有性侵害被害人姓名、出生年月日、住居
    所及其他足資識別其身分之資料者，除法律另有規定外，應
    予保密。警察人員必要時應採取保護被害人之安全措施。行
    政機關、司法機關及軍法機關所製作必須公示之文書，不得
    揭露被害人之姓名、出生年月日、住居所及其他足資識別被
    害人身分之資訊，性侵害犯罪防治法第2條第1項、第12條分
    別定有明文。查被告乙○○本案所犯係屬性侵害犯罪防治法所
    稱之性侵害犯罪，依上開規定，被害人A女之姓名、出生年
    月日、住居所，於判決書內不得揭露，是本案判決書僅以代
    號A女為記載，而關於被害人A女之身分資訊，均予以隱匿，
    合先敘明。
二、證據能力：
  ㈠被告以外之人於審判外之言詞或書面陳述，除法律有規定者
    外，不得作為證據；又被告以外之人於審判外之陳述，雖不
    符同法第159條之1至第159條之4之規定，而經當事人於審判
    程序同意作為證據，法院審酌該言詞陳述或書面陳述作成時
    之情況，認為適當者，亦得為證據。刑事訴訟法第159條第1
    項、第159條之5第1項分別定有明文。檢察官、被告乙○○及
    選任辯護人就本判決以下所引用被告以外之人於審判外之陳
    述，均同意作為證據（見本院卷第130頁），且本院審酌該
    等證據之取得過程並無瑕疵，以之作為證據係屬適當，認均
    有證據能力。
  ㈡本件非供述證據部分，與本案均有關連性，亦無證據證明係
    實施刑事訴訟程序之公務員以不法方式所取得，依刑事訴訟
    法第158 條之4 反面解釋，當有證據能力；本院亦已於審理
    時依法踐行調查證據程序，自得為本院判斷之依據。
三、認定事實所憑證據及理由：
  ㈠上開犯罪事實，業據被告乙○○於偵查中及本院審理時坦承不
    諱（見偵卷第67至70頁、本院卷第130、133頁），核與證人
    即被害人A女於警詢、偵查及本院審理時之證述相符（見偵
    卷第19至25頁、第49至53頁、第95至97頁、本院卷第111至1
    29頁），並有彰化縣警察局員林偵查隊受理各類案件紀錄表
    、路口監視器翻拍照片、GOOGLE街景圖及地圖、A女手繪現
    場圖、被害人指認照片、彰化縣政府性侵害案件訊前訪視紀
    錄表、車輛詳細資料報表、教育部109年12月25日壹教學(四
    )字第1090184719號函檢附被害人A女之相關鑑定證明及資料
    （以上見偵卷第29至39頁、第77至88頁）、性侵害案件代號
    與真實姓名對照表、性侵害犯罪事件通報表、被害人關係代
    號與真實姓名對照表、性侵害案件減少被害人重複陳述作業
    聲明書、大專院校身心障礙學生鑑定綜合評估報告等資料在
    卷可稽（以上見偵查不公開卷第1至3頁、第5至7頁、第9頁
    、第25至33頁），足認被告上開任意性之自白，與事實相符
    ，堪信為真實。
  ㈡另按犯罪之時間，除有特殊情形外，並非構成犯罪事實之要
    素，有罪判決關於時間之記載，旨在辨別犯罪之同一性（參
    考本院七十六年台上字第六六七九號判例）。故法院於不妨
    害起訴事實同一性之範圍內，得自由認定犯罪時間（最高法
    院104年度台上字第1388號、104年度台上字第28號裁判意旨
    參旨）。查，被害人A女係於109年5月7日至警局報案，指證
    被告於109年5月5日騎乘機車搭載其前往被告上開住處，並
    在該址之4樓房間內對其為強制猥褻行為，且僅有本案一次
    強制猥褻行為等情，有被害人A女上開警詢筆錄、偵查筆錄
    及本院審理時之證述在卷可稽，且被害人A女指證之時間、
    地點亦為被告所是認（見偵卷第16至17頁、第67至69頁），
    復有路口監視器影像翻拍照片3張附卷可查（時間顯示：000
    -00-00 00-00-00、13-04-10、12-10-56，見偵卷第29頁）
    ，足證本案發生時間應為109年5月5日無誤。起訴書記載為1
    09年5月7日，容有誤會，該日應被害人A女報案之日，並非
    案發時間，揆諸前揭說明，爰在不妨害事實同一之範圍內，
    更正被告之犯罪時間如上開犯罪事實欄所載，併此敘明。
  ㈢綜上，本件事證明確，被告犯行洵堪認定，應依法論科。
四、論罪科刑：
  ㈠按稱「猥褻」，係指「性交以外」凡客觀上足以刺激或滿足
    性慾且與「性」之意涵包括性器官、性行為及性文化有關，
    而侵害性自主決定權及身體控制權者，即屬刑法第十六章妨
    害性自主罪所稱之「猥褻行為」（最高法院99年度台上字第
    3850號判決意旨參照）。依一般社會通念，女性之胸部係展
    現女性特徵之身體隱私部位，與性具有緊密關連，當非可隨
    意碰觸，被告強行撫摸A女胸部之行為，不僅在客觀上足以
    刺激或滿足人之性慾，亦會使普通一般人產生厭惡或羞恥之
    感，並與性器官、性行為等「性」之意涵有關，而侵害A女
    性自主決定權及身體控制權，揆諸前揭說明，被告顯係違反
    A女之意願，透過上開行為滿足其色慾無誤，自屬猥褻行為
    甚明。
  ㈡核被告所為，係犯刑法第224條之強制猥褻罪。又被告基於同
    一強制猥褻之犯意，於前揭時地，接續以撫摸A女胸部方式
    對A女為強制猥褻行為，係於密切接近之時間、地點實行，
    而侵害同一法益，其犯意單一，各行為之獨立性極為薄弱，
    依一般社會健全觀念，難以強行分開，應視為數個舉動之接
    續施行，合為包括之一行為予以評價，屬接續犯，而僅成立
    一罪。
  ㈢爰以行為人之責任為基礎，審酌被告並無前科，有臺灣高等
    法院被告前案紀錄表在卷可按，素行尚佳，且其為本案犯行
    時未滿20歲，竟因未能控制自身生理衝動，為滿足個人情慾
    ，違反A女之意願而為猥褻行為，所為實無可取；惟考量被
    告年輕氣盛，自律精神之養成猶嫌未及，參以被告於犯罪後
    坦認犯行，並已與被害人A女成立調解，賠償A女新臺幣（下
    同）85,000元，有本院110年度中司刑移調字第1200號調解
    程序筆錄有卷可參（見本院卷第97至98頁），及被告本案之
    犯罪動機、手段、所生危害，暨其於本院自陳之教育智識程
    度及家庭經濟狀況等（見本院卷第134頁）一切情狀，量處
    如主文所示之刑，並諭知易科罰金之折算標準。
  ㈣末查，被告前未曾因故意犯罪而受有期徒刑以上刑之宣告，
    有上開被告前案紀錄表在卷可稽，本院審酌被告因一時失慮
    ，致觸犯本件刑章，且於犯後已坦承犯行，並與A女成立調
    解，賠償其所受損害（詳如前述），且被害人A女亦當庭表
    示同意法院給予被告緩刑宣告等語（見本院卷第134頁），
    是本院綜合上情，並審酌社會防衛、被告更生、應報教育等
    刑罰目的，認為相較於入監執行，對被告為附條件之緩刑宣
    告反較有助於引導其改過遷善、拘束其行止，而有助於再犯
    之預防、達成受有罪判決之人在社會中重新社會化之人格重
    建功能，故認前開所宣告之刑，以暫不執行為適當，爰依刑
    法第74條第1項第1款規定，宣告緩刑3年，且被告歷此偵審
    教訓，當知應端正其行止，果若再犯而有刑法所定撤銷緩刑
    之事由，其緩刑宣告亦得予撤銷，則反而得藉此一心理強制
    作用，謀求被告自發性之改善自新，而達刑罰之功能。另為
    期被告能於記取教訓，另為期能使被告深切反省、建立正確
    法治觀念，爰依刑法第74條第2項第4款之規定，命被告向公
    庫支付5 萬元。倘被告未依檢察官指示，違反上開應行之負
    擔情節重大者，依刑法第75條之1 第1 項第4 款之規定，其
    緩刑之宣告仍得由檢察官向本院聲請撤銷，併此敘明。又被
    告所犯刑法第224條之罪，係刑法第91條之1第1項所列之罪
    ，依刑法第93條第1項第1款之規定，受緩刑之宣告，應於緩
    刑期間付保護管束，俾由執行機關能予適當督促，並由觀護
    人給予適當之協助及指導，以觀後效。
據上論斷，應依刑事訴訟法第299條第1項前段，刑法第224條、
第41條第1項前段、第74條第1項第1款、第2項第4款，第93條第1
項第1款，判決如主文。
本案經檢察官林岳賢提起公訴，檢察官甲○○到庭執行職務。
中　　華　　民　　國　　110 　年　　12　　月　　10　　日
                  刑事第八庭   審判長法  官  高思大
　　　　　　　　　                   法  官  陳鈴香
                   　　　　　　　　　法  官  江文玉
以上正本證明與原本無異。
如不服本判決應於收受判決後20日內向本院提出上訴書狀，並應
敘述具體理由；其未敘述上訴理由者，應於上訴期間屆滿後20日
內向本院補提理由書（均須按他造當事人之人數附繕本）「切勿
逕送上級法院」。
告訴人或被害人如不服判決，應備理由具狀向檢察官請求上訴，
上訴期間之計算，以檢察官收受判決正本之日起算。
                                    書記官  黃珮華
中　　華　　民　　國　　110 　年　　12　　月　　10　　日
附錄論罪科刑法條
中華民國刑法第224條（強制猥褻罪）
對於男女以強暴、脅迫、恐嚇、催眠術或其他違反其意願之方法
，而為猥褻之行為者，處6月以上5年以下有期徒刑。